臺灣臺南地方法院民事裁定
111年度司繼字第2193號
聲  請  人  臺灣中小企業銀行股份有限公司

法定代理人  林謙浩  


關  係  人  陳佩琪律師
上列聲請人聲請選任遺產管理人事件，本院裁定如下：
    主  文
選任陳佩琪律師（律師證書字號：103台檢證字第11105號）為被
繼承人詹俊宏（男、民國00年0月00日生、身分證統一編號：Z00
0000000號、民國109年3月24日死亡、生前最後住所：臺南市○○
區○○里○○路00巷00號4樓之6）之遺產管理人。
聲請程序費用由被繼承人詹俊宏之遺產負擔。
    理  由
一、按先順序繼承人均拋棄其繼承權時，由次順序之繼承人繼承
    ，其次順序繼承人有無不明或第四順序之繼承人均拋棄其繼
    承權者，準用關於無人承認繼承之規定。次按繼承開始時，
    繼承人之有無不明，而無親屬會議或親屬會議未於1個月內
    選定遺產管理人者，利害關係人得聲請法院選任遺產管理人
    ，並由法院依公示催告程序，定6個月以上之期限，公告繼
    承人，命其於期限內承認繼承，此觀民法第1176條第6項、
    第1177條、第1178條規定自明。
二、本件聲請意旨略以：聲請人為被繼承人詹俊宏（下稱被繼承
    人）之債權人，而被繼承人於民國（下同）109年3月24日死
    亡，且繼承人均已拋棄繼承，為期日後執行程序之進行，聲
    請人爰以利害關係人之身分，依法聲請選任被繼承人之遺產
    管理人等語。
三、經查，聲請人之主張，業據提出戶籍謄本、本院公告、繼承
    系統表、債權憑證、分配表等為證，而被繼承人之法定繼承
    人均已拋棄繼承權或先於其死亡，亦據本院依職權調取109
    年度司繼字第2005號、109年度司繼字第1432號等拋棄繼承
    卷宗查閱無誤。又被繼承人之親屬會議未依民法第1177條規
    定選定遺產管理人，聲請人以利害關係人之地位聲請選任被
    繼承人之遺產管理人，應予准許。
四、復查，遺產管理人之選任係屬法院之職權，其職務涉及公益
    性，除應注意遺產處置之公平性外，尚須慮及其適切性，即
    應兼顧被選任人對遺產、遺債之瞭解程度、處理遺產事務之
    能力與利害關係等綜合判斷之。經本院函詢陳佩琪等3位律
    師擔任本件遺產管理人之意願，陳佩琪律師陳報同意擔任被
    繼承人之遺產管理人，有本院函文、家事陳報狀等附卷可稽
    。本院審酌陳佩琪律師不僅具專業法律知識及能力，且有法
    律事務之執行經驗，又與聲請人及被繼承人間均無親屬或利
    害關係，由其擔任本件遺產管理人，當能秉持專業倫理與客
    觀公正態度，善盡管理保存及清算遺產之責，是認由其擔任
    被繼承人之遺產管理人，應屬妥適，爰裁定如主文。
五、依家事事件法第127條第4項之規定，裁定如主文。
中　　華　　民　　國　　111 　年　　7 　　月　　31　　日
                家事法庭      司法事務官  吳玲媛
以上正本係照原本作成。。
如對本裁定抗告，須於裁定送達後10日之不變期間內，向本院提
出抗告狀，並繳納抗告費新臺幣1,000元。
中　　華　　民　　國　　111 　年　　7 　　月　　31　　日
                              書  記  官  但育緗